【裁判字號】    92,聲,184
【裁判日期】    920428
【裁判案由】    返還提存物
【裁判全文】
臺灣桃園地方法院民事裁定  九十二年度聲字第一八四號
    聲  請  人
    即  債務人  甲○○
                裕華建設股份有限公司
    法定代理人  丙○○
    相  對  人
    即  債權人  乙○○  住桃園.
右聲請人聲請返還提存物事件，本院裁定如左：
    主      文
本院八十三年度全四字第七四五號假扣押事件命聲請人所提存之提存物即新台幣陸拾
萬元，准予發還。
聲請程序費用由相對人負擔。
    理      由
一、按供擔保之原因消滅者，法院應依供擔保人之聲請，以裁定命返還其提存物，民
    事訴訟法第一百零四條第一項第一款、第一百零六條定有明文。又按假扣押裁定
    必有假扣押之原因消滅，或其他命扣押之情事變更法院始得裁定撤銷，或由債權
    人聲請法院裁定撤銷，此觀民事訴訟法第五百三十條第一項、第三項之規定自明
    。故債務人依假扣押裁定為免假扣押而供擔保者，嗣後該假扣押裁定被撤銷確定
    ，應認供擔保之原因消滅，債務人得聲請法院以裁定命返還其提存之擔保金，此
    有最高法院八十八年度台抗字第二二七號裁判意旨足資參照。
二、本件聲請人與相對人間假扣押事件，聲請人前遵本院八十三年度全四字第七四五
    號民事裁定，為擔保免為或撤銷上開假扣押，曾提供新台幣（下同）六十萬元為
    擔保金，並以本院八十三年度存字第七九○號提存事件提存在案。茲因相對人已
    聲請鈞院以八十九年度全聲字第二九七號撤銷上開假扣押裁定，而該撤銷假扣押
    裁定業經確定，且相對人亦經鈞院八十九年度聲字第九五九號裁定准予返還上開
    假扣押所提存之擔保金二十萬元，從而，供擔保之原因已屬消滅，爰依民事訴訟
    法第一百零四條第一項第一款聲請返還擔保金等語，並提出本院八十三年全四字
    第七四五號假扣押裁定影本一份、八十九年度聲字第九五九號裁定影本一份、八
    十三年度存字第七九○號提存書影本一份、八十九年度全聲字第二九七號裁定影
    本一份、國庫存款收款書影本一份為證。
三、查聲請人主張之上開事實，經本院依職權調閱八十三年度全四字第七四五號假扣
    押卷宗、八十三年度存字第七九○號提存卷宗、八十九年度全聲字第二九七號撤
    銷假扣押卷宗審核無訛，而上開撤銷假扣押裁定確實已於八十九年九月二十二日
    確定在案，揆諸首揭說明，即應認供擔保之原因消滅，從而，聲請人聲請發還擔
    保金，於法自無不合，應予准許。
四、依民事訴訟法第九十五條、第七十八條，裁定如主文。
中      華      民      國    九十二    年      四      月    二十八    日
                              臺灣桃園地方法院民事第一庭
~B法      官  林哲賢
右為正本係照原本作成
如對本裁定抗告須於裁定送達後十日內向本院提出抗告狀，並應繳納抗告裁判費新台
幣四十五元。
中      華      民      國    九十二    年      四      月    二十八    日
~B法院書記官  陳淑芬


司法院資訊處製作；財團法人民間司法改革基金會備份。
